【裁判字號】    98,上訴,557
【裁判日期】    980227
【裁判案由】    毒品危害防制條例
【裁判全文】
臺灣高等法院刑事判決                 98年度上訴字第557號
上  訴  人
即  被  告  甲○○
上列上訴人即被告因違反毒品危害防制條例案件，不服臺灣基隆
地方法院97年度訴字第1753號，中華民國97年12月19日第一審判
決（起訴案號：臺灣基隆地方法院檢察署97年度毒偵字第2423號
），提起上訴，本院判決如下：
    主  文
上訴駁回。
    理  由
一、按不服地方法院之第一審判決而上訴者，應向管轄第二審之
    高等法院為之。上訴書狀應敘述具體理由，上訴書狀未敘述
    上訴理由者，應於上訴期間屆滿後20日內補提理由書於原審
    法院，逾期未補提者，原審法院應定期間先命補正；第二審
    法院認為上訴書狀未敘述理由或上訴有第362 條前段之情形
    者，應以判決駁回之，但其情形可以補正而未經原審法院命
    其補正者，審判長應定期間先命補正，刑事訴訟法第361 條
    、第367 條，分別定有明文。所謂上訴書狀應敘述具體理由
    ，必係依據卷內既有訴訟資料或提出新事證，指摘或表明第
    一審判決有何採證認事、用法或量刑等足以影響判決本旨之
    不當或違法，而構成應予撤銷之具體事由，始克當之（例如
    ：依憑證據法則具體指出所採證據何以不具證據能力，或依
    憑卷證資料，明確指出所為證據證明力之判斷如何違背經驗
    、論理法則）；倘僅泛言原判決認定事實錯誤、違背法令、
    量刑失之過重或輕縱，而未依上揭意旨指出具體事由，或形
    式上雖已指出具體事由，然該事由縱使屬實，亦不足以認為
    原判決有何不當或違法者（例如：對不具有調查必要性之證
    據，法院未依聲請調查亦未說明理由，或援用證據不當，但
    除去該證據仍應為同一事實之認定），皆難謂係具體理由，
    俾與第二審上訴制度旨在請求第二審法院撤銷、變更第一審
    不當或違法之判決，以實現個案救濟之立法目的相契合，並
    節制濫行上訴（最高法院97年度臺上字第892 號判決參照）
    。是以上訴人之上訴書狀或補提之上訴理由書，雖有敘述上
    訴理由，惟並未具體敘述第一審判決有上述違法、不當情形
    ，即與未敘述具體理由無異，其所為上訴，即不符合上訴之
    法定要件。
二、經查，本件原判決以上訴人即被告甲○○（簡稱被告）之自
    白、扣案之第一級毒品海洛因1 包、交通部民用航空局航空
    醫務中心航藥鑑字第0975082 號毒品鑑定書、臺灣尖端先進
    生技醫藥股份有限公司民國（下同）97年9 月12日濫用藥物
    檢驗報告及本院被告前案紀錄表等為據，認定被告確有施用
    第一級毒品海洛因之犯行，並為累犯，量處有期徒刑7 月等
    情，均已詳敘其所憑證據、認定理由及量刑依據，從形式上
    觀察並無任何採證認事、用法或量刑之不當或違法。原判決
    於97年12月29日寄存送達於被告住所地之警察機關，被告收
    受判決後，於98年1 月6 日提起本件第二審上訴，其上訴理
    由僅泛言原審以被告所為係基於病患性之行為，對他人與社
    會治安無絕對性之損害，並以被告之犯罪動機、犯後坦承犯
    行等情狀，判處有期徒刑7 月，惟毒品危害防制條例其法範
    疇無非是讓吸食毒品者有自新之機會，違反該條例之罪犯實
    與病患相同，應酌輕量刑，且刑期長短對於是否能戒除毒癮
    無絕對關聯，易科罰金亦能達同一效果，請求從輕量刑，並
    諭知易科罰金，以啟自新等語。惟按量刑之輕重本屬法院依
    職權裁量之事項，原審判決量處被告有期徒刑7 月，已審酌
    被告犯罪之動機、吸食頻率、曾有施用毒品之前科仍不知戒
    除，惟慮及其犯後坦承犯行、所犯乃戕害自己身心健康，尚
    未危及他人等一切情狀，並未逾越職權，亦未違反比例原則
    ，核被告之上訴意旨，僅係就原審之量刑反覆爭執，並未依
    據卷內既有訴訟資料提出新事證，以指摘或表明第一審判決
    有何採證認事、用法或量刑等足以影響判決本旨之不當或違
    法，要難謂其上訴書狀已經敘述具體理由，揆諸上開規定及
    說明，本件上訴顯無具體理由而不合法定程式，應予駁回，
    並不經言詞辯論為之。
三、據上論斷，應依刑事訴訟法第367 條前段、第372 條，判決
    如主文。
中    華    民    國    98    年    2     月    27    日
                  刑事第二十庭  審判長法  官  楊貴雄
                                      法  官  林銓正
                                      法  官  鄧振球
以上正本證明與原本無異。
如不服本判決，應於收受送達後10日內向本院提出上訴書狀，其
未敘述上訴之理由者並得於提起上訴後10日內向本院補提理由書
（均須按他造當事人之人數附繕本）「切勿逕送上級法院」。
                                      書記官  劉有志
中    華    民    國    98    年    3     月    2     日


司法院資訊處製作；財團法人民間司法改革基金會備份。
